臺灣板橋地方法院刑事判決　　　　　　　93年度易字第1132號
公　訴　人　臺灣板橋地方法院檢察署檢察官
被　　　告　乙○○
　　　　　　　　　　（另案於臺灣臺北看守所羈押中）
上列被告因違反毒品危害防制條例案件，經檢察官提起公訴（93
年度毒偵緝字第403 號、93年度偵緝字第1494號），暨聲請併案
（93年度核退毒偵字第1764號、臺灣士林地方法院檢察署94年度
毒偵字第199 號），本院於準備程序進行中，被告就被訴之事實
為有罪之陳述，經告知被告簡式審判程序之旨，並聽取當事人之
意見後，裁定進行簡式審判程序，本院判決如下：
    主  文
乙○○連續施用第一級毒品，累犯，處有期徒刑壹年陸月，扣案
之第一級毒品海洛因共壹拾貳包（其中肆包合計淨重伍點肆伍公
克、空包裝重壹點壹貳公克、純度百分之肆拾柒點貳玖、純質淨
重貳點伍捌公克，含第一級毒品海洛因煙草壹包淨重零點壹伍公
克、空包裝重零點貳公克，又其中包合計淨重貳點捌肆公克
、包裝總重零點玖公克、純度百分之壹拾柒點貳，純質淨重零
點肆玖公克，其中肆包合計淨重點玖玖公克、空包裝袋總重零
點柒柒公克、純度百分之陸拾貳點柒、純質淨重貳點肆玖公克
），其毒品部分，沒收銷燬之，其包裝袋部分暨第一級毒品海洛
因殘渣袋貳個、注射針筒貳支、電子磅秤共台、分裝袋貳佰壹
拾陸個、分裝杓支，均沒收之。又連續施用第二級毒品，累犯
，處有期徒刑壹年貳月，扣案之第二級毒品安非他命共壹拾包
（其中包總毛重點公克、總淨重貳點柒陸公克、驗餘淨
重貳點柒公克，其中伍包驗餘總淨重點玖公克，其中包
毛重共伍點捌伍公克，其中貳包毛重共壹拾柒點壹公克、淨重共
壹拾陸點柒公克），其毒品部分，沒收銷燬之，其包裝袋暨吸食
器共貳組、電子磅秤共台、分裝袋貳佰壹拾陸個、分裝杓支
，均沒收之。應執行有期徒刑貳年陸月，扣案之第一級毒品海洛
因共壹拾貳包（其中肆包合計淨重伍點肆伍公克、空包裝重壹點
壹貳公克、純度百分之肆拾柒點貳玖、純質淨重貳點伍捌公克，
含第一級毒品海洛因煙草壹包淨重零點壹伍公克、空包裝重零點
貳公克，又其中包合計淨重貳點捌肆公克、包裝總重零點玖
公克、純度百分之壹拾柒點貳，純質淨重零點肆玖公克，其中
肆包合計淨重點玖玖公克、空包裝袋總重零點柒柒公克、純度
百分之陸拾貳點柒、純質淨重貳點肆玖公克）、第二級毒品安
非他命共壹拾包（其中包總毛重點公克、總淨重貳點
柒陸公克、驗餘淨重貳點柒公克，其中伍包驗餘總淨重點
玖公克，其中包毛重共伍點捌伍公克，其中貳包毛重共壹拾柒
點壹公克、淨重共壹拾陸點柒公克），其毒品部分，沒收銷燬之
，其包裝袋部分暨第一級毒品海洛因殘渣袋貳個、注射針筒貳支
、吸食器共貳組、電子磅秤共台、分裝袋貳佰壹拾陸個、分裝
杓支，均沒收之。
    事  實
一、乙○○前於民國81年間因違反麻醉藥品管理條例案件，經本
    院於同年12月18日以82年度少訴字第93號判處有期徒刑3 年
    ，經臺灣高等法院於82年4 月12日駁回上訴確定，又於82年
    間因竊盜案件，經本院於82年3 月19日以82年度少易字第10
    號判處有期徒刑6 月，經臺灣高等法院於82年6 月15日以82
    年度上少易字第6 號駁回上訴確定，2 案更定其刑為有期徒
    刑3 年4 月，於84年1 月24日縮短刑期假釋出監，縮刑期滿
    日期85年8 月7 日，因其於84年間違反麻醉藥品管理條例等
    案件，經本院於85年4 月1 日以84年度訴字第2554號判處違
    反麻醉藥品管理條例案件部分有期徒刑6 月、偽藥罪部分有
    期徒刑3 月，定應執行刑8 月，於85年6 月4 日確定，於85
    年12月3 日撤銷前開假釋，入監執行殘刑，另於85年間因竊
    盜案件，經本院於85年8 月22日以85年度易字第5201號判處
    有期徒刑5 月，於85年9 月16日確定，後2 案更定其刑為有
    期徒刑1 年，於86年8 月7 日縮短刑期假釋，縮刑期滿日期
    86年8 月7 日，因故於87年9 月28日撤銷該假釋，其復於87
    年間因違反毒品危害防制條例案件，經臺灣臺北地方法院於
    88年12月29日以88年度訴緝字第237 號判處有期徒刑4 月，
    於89年2 月18日撤回臺灣高等法院89年度上訴字第409 號確
    定，後3 案更定其刑為有期徒刑1 年4 月，另89年間因偽造
    文書等案件，經本院於90年3 月8 日以89年度訴字第2187號
    判處偽造文書罪部分有期徒刑7 月、侵占罪部分罰金銀元1,
    000 元（罰金刑與本件不構成累犯，下同），於90年3 月26
    日確定，入監執行殘刑，並接續執行，有期徒刑部分於90年
    8 月17日縮短刑期假釋，縮刑期滿日期為93年10月14日，因
    下述89年間施用毒品案件，復遭撤銷假釋，入監執行殘刑，
    於91年8 月8 日再行假釋，於92年3 月28日保護管束期滿執
    行完畢。另其於89年間因施用毒品案件，經本院於89年1 月
    17日以89年度毒聲字第373 號裁定送戒治處所觀察、勒戒後
    ，認無繼續施用毒品之傾向，經臺灣板橋地方法院檢察署檢
    察官於89年2 月21日（起訴書暨板橋地方法院檢察署93年12
    月16日甲○博儉96 3毒偵緝字第403 號函暨所附補正起訴意
    旨書均誤載為92年9 月5 日）以88年度毒偵字第2874號、89
    年度毒偵字第69號為不起訴處分確定。詎其不思悛悔，復基
    於施用第一級毒品海洛因及第二級毒品安非他命等之概括犯
    意，於觀察、勒戒執行完畢釋放後5 年內，先基於施用第二
    級毒品安非他命犯意，於92年4 月15日某時，在臺北縣中和
    市○○路367 巷18之4 號3 樓住處廁所，以將第二級毒品安
    非他命置於玻璃球吸食器加熱，以吸取其濃煙之方式，施用
    第二級毒品安非他命1 次，於同月16日晚間7 時30分許，在
    臺北縣鶯歌鎮○○○路12號前，為警查獲，並扣得第二級毒
    品安非他命3 包（總毛重3.33公克、總淨重2.76公克，驗餘
    淨重2.73公克，起訴書誤載為2.67公克）及電子磅秤1 台，
    經檢察官併因同案所涉竊盜罪部分（非本案起訴範圍）向本
    院聲請自翌日起羈押，於92年6 月10日釋放，暨於同年5 月
    20日以92年度毒偵字第1359號、92年度聲觀字第569 號聲請
    裁定觀察、勒戒，經本院於92年5 月28日以92年度毒聲字第
    1723號裁定送勒戒處所觀察、勒戒（該觀察、勒戒未立即到
    案執行），其於上述羈押釋放後，旋自同年6 月底之某日起
    至93年9 月17日上午10時許止，在前址住處廁所、臺北縣土
    城市○○路○ 段189 號12樓租處、臺北縣蘆洲市○○路56號
    香奈爾汽車旅館311 室、臺北市○○○路○ 段69巷13號3 樓
    302 號其友人王美琪住處等處，承上施用第一級毒品海洛因
    及第二級毒品安非他命等概括犯意，以將第一級毒品海洛因
    摻入香菸方式，施用第一級毒品海洛因，及以上開方法施用
    第二級毒品安非他命，先後施用第一級毒品海洛因及第二級
    毒品安非他命等多次，嗣先後於92年11月10日凌晨0 時30分
    許，經警至臺北縣蘆洲市○○路56號香奈爾汽車旅館311 室
    查察，乙○○因故未在，僅其女友江美靜在場（前述補正起
    訴意旨書誤認乙○○遭當場查獲），而為警扣得乙○○所有
    第一級毒品海洛因4 包（合計淨重5.45公克、空包裝重1.12
    公克、純度47.29 ﹪、純質淨重2.58公克）、含第一級毒品
    海洛因煙草1 包（淨重0.1 5 公克、空包裝重0.23公克，前
    述補正起訴意旨書載為與該次扣案第一級毒品海洛因粉末合
    計驗餘總淨重2.73公克）、第一級毒品海洛因殘渣袋2 個、
    第二級毒品安非他命5 包（驗餘總淨重3.39公克，前開補正
    起訴意旨書誤載為驗餘總淨重3.47公克）、第二級毒品安非
    他命吸食器1 組、電子磅秤1 台、分裝袋216 個、分裝杓 3
    支，經循線查悉；於93年3 月10日中午12時50分許，在臺北
    縣土城市○○路○ 段18 1巷內，為警查獲，並扣得其所有第
    一級毒品海洛因3 包（合計淨重2.84公克、包裝總重0.9 公
    克、純度17.32 ﹪、純質淨重0.49公克）、第二級毒品安非
    他命3 包（毛重共5.85公克）、注射針筒2 支（前述補正函
    漏載注射針筒部分）、第二級毒品安非他命吸食器1組 、電
    子磅秤1 台；於93年9 月17日上午11時許，在臺北市○○○
    路○ 段69巷13號樓梯間，為警查獲，並扣得其所有第一級毒
    品海洛因4 包（合計淨重3. 99 公克、空包裝袋總重0.77公
    克、純度62.37 ﹪、純質淨重2.49公克）、第二級毒品安非
    他命2 包（毛重共17.1公克、淨重共16.7公克），解送臺灣
    板橋地方法院檢察署執行本院92年度毒聲字第1723 號 裁定
    之觀察、勒戒，認有繼續施用毒品之傾向，經同署檢察官據
    以偵查起訴。
二、案經臺北縣政府警察局移請、臺北縣政府警察局蘆洲分局報
    請、臺北市政府警察局中山分局暨臺北市政府警察局大安分
    局（起訴書漏載臺北市政府警察局大安分局部分）報請臺灣
    板橋地方法院檢察署檢察官偵查起訴，及臺北縣政府警察局
    移請同署檢察官偵查後聲請併辦，暨臺北市政府警察局大安
    分局報請臺灣士林地方法院檢察署檢察官偵查後聲請併辦。
    理  由
壹、程序部分：
  一、按除被告所犯為死刑、無期徒刑、最輕本刑為三年以上有
      期徒刑之罪或高等法院管轄第一審案件者外，於第一次審
      判期日前之準備程序進行中，被告先就被訴事實為有罪之
      陳述時，審判長得告知被告簡式審判程序之旨，並聽取當
      事人、代理人、辯護人及輔佐人之意見後，裁定進行簡式
      審判程序，刑事訴訟法第273 條之1 第1 項定有明文。經
      核本件被告乙○○所犯係死刑、無期徒刑、最輕本刑為三
      年以上有期徒刑以外之罪，其於準備程序中就被訴事實為
      有罪之陳述，經法官告知簡式審判程序之旨，並聽取公訴
      人、被告之意見後，本院爰依首揭規定，合議裁定由受命
      法官獨任進行簡式審判程序。
  二、本件原起訴書漏論列被告於92年6 月底之某日起至93年 9
      月17日上午10時許止之施用第一級毒品海洛因及第二級毒
      品安非他命等毒品之犯罪行為，及被告於於93年3 月10日
      中午12時50分許，在臺北縣土城市○○路○ 段181 巷內，
      於93年9 月17日上午11時許，在臺北市○○○路○ 段69巷
      13號樓梯間等查獲事實，然業據臺灣板橋地方法院檢察署
      以上開函所附補正起訴意旨書予以更正被告於上揭92年11
      月10日被查獲犯罪事實為施用前述毒品，並實質補正暨追
      加前述漏載內容為本件起訴範圍，該實質補正暨追加起訴
      與本件起訴犯罪事實均基於同一卷證事實，且其補正暨追
      加關於被告施用第二級毒品安非他命部分與原起訴之犯罪
      事實，尚有裁判上一罪之連續犯關係，本院係就同署前開
      補正起訴意旨書之實質補正暨追加起訴等全部犯罪事實為
      審理，到庭執行公訴檢察官於93年11月18日本院第1 次準
      備程序中並當庭以言詞為上揭更正暨補充，被告經本院當
      庭諭知，亦知悉其受起訴之實質範圍，有是日之準備程序
      筆錄附卷可稽，均予敘明。
貳、實體部分：
  一、前揭事實，業據被告於本院審理時坦誠不諱，又其於92年
      4 月16日晚間7 時30分許被查獲後，於翌日下午2 時許經
      警採集之尿液檢體，經送臺北市立療養院以酵素免疫學分
      析法及薄層層析法檢驗，確呈安非他命類藥物陽性反應，
      有該院92年5 月9 日煙毒尿液檢驗報告存卷可參；又其於
      93年3 月10日中午12時50分許被查獲後，於同日下午5 時
      40分許經警採集之尿液檢體，經送臺灣檢驗科技股份有限
      公司以酵素免疫分析法初步檢驗，呈鴉片類及安非他命類
      陽性反應，復以氣相層析質譜儀法確認有鴉片類及安非他
      命類之陽性反應，有該公司93年3 月18日濫用藥物尿液檢
      驗報告得憑；另其於93年9 月17日上午11時許被查獲後，
      於該日下午4 時經警採集之尿液檢體，經送臺灣尖端先進
      生技醫藥股份有限公司以酵素免疫分析法初步檢驗，呈鴉
      片類及安非他命類陽性反應，復以氣相層析質譜儀確認，
      亦有嗎啡、可待因、安非他命及甲基安非他命等陽性反應
      ，有該公司93年9 月30日濫用藥物檢驗報告可查。按海洛
      因經注射或吸入人體後，約百分之80於24小時內自尿中排
      出，一般而言，尿液中能否驗出嗎啡陽性反應與其投與量
      、投與途徑、採尿時間、個人體質及檢測方法之靈敏度有
      關，國外曾有文獻報導注射6 毫克之海洛因鹽酸鹽，其代
      謝物嗎啡之平均可檢出時限約為26小時，業經行政院衛生
      署藥物食品檢驗局於81年9 月8 日以藥檢壹字第8114885
      號函述綦詳；又甲基安非他命經口服投與後約百分之70於
      24小時內自尿中排出，約百分之90於96小時內自尿中排出
      ，由於甲基安非他命成分之檢出與其投與方式、投與量、
      個人體質、採尿時間與檢測儀器之精密度等諸多因素有關
      ，因此僅憑尿液中呈安非他命陽性反應，並無法確實推算
      吸食時間距採集時間之長短，惟依上述資料推斷，最長可
      能不會超過4 日，亦經行政院衛生署藥物食品檢驗局81年
      2 月8 日（81）藥檢1 字第001156號函示明確。被告尿液
      檢體既有前述鴉片類及安非他命類之陽性反應，而該結果
      且曾採氣相層析質譜儀法進行確認，已足排除被告因服用
      藥物導致毒品偽陽性反應之可能。再參諸海洛因係嗎啡經
      化學合成之半人工合成品，其毒性倍於嗎啡，其施打或吸
      食後，經人體代謝作用而分解成毒性較低之嗎啡，而於尿
      液中被檢測出，故吸食或施打海洛因或嗎啡在尿液中均以
      嗎啡形態被檢測出，此為本院職務上已知之事實，並經行
      政院衛生署藥物食品檢驗局上揭函文敘明無誤，且觀以目
      前一般常見施用之第一級毒品為海洛因，甚少或甚至未見
      有施用鴉片或嗎啡者，衡情被告所施用之第一級毒品應為
      海洛因，亦堪以認定。基上可見，被告在上揭經警採取尿
      液檢體前26小時及96小時扣除被查獲後不可能施用毒品期
      間內之某時，應曾分別有施用毒品第一級毒品海洛因及第
      二級毒品安非他命之事實。
  二、次查，被告於92年4 月16日晚間7 時30分許，為警扣得之
      透明晶體3 包，經臺北市政府警察局中山分局依聯勤 204
      廠製造之煙毒品檢驗A 包試劑初步檢驗，其結果呈安非他
      命反應，有該局毒品初步鑑驗報告書可稽，復經送臺北市
      政府警察局鑑驗，確屬第二級毒品安非他命，總毛重3.33
      公克、總淨重2.76公克，驗餘淨重2.73公克，各取0.01公
      克化驗，驗餘淨重2.73公克，有臺北市政府警察局92年 5
      月6 日北市鑑毒字第376 號鑑驗通知書在卷可憑；其於92
      年11月10日凌晨0 時30分許，為警扣得之粉末、煙草共 5
      包及結晶體5 包，經臺北縣警察局蘆洲分局依聯勤204 廠
      製造之煙毒品檢驗A 包試劑分別予以初步檢驗，其結果各
      有海洛因及安非他命等反應，有該局毒品初步鑑驗報告單
      可查，又粉末及煙草部分經送法務部調查局鑑驗，其結果
      認粉末4 包部分含第一級毒品海洛因毒品成分（合計淨重
      5.45公克、空包裝重1. 12 公克，純度47.29 ﹪，純質淨
      重2.58公克）、煙草1 包亦含第一級毒品海洛因（淨重0.
      15公克、空包裝重0.23公克，有法務部調查局92年12月12
      日調科壹字第060007701 號鑑定通知書得考，又其扣案之
      白色晶體5 包，另送內政部警政署刑事警察局鑑驗，編號
      1 至編號5 ，總毛重含外包裝袋重共13.43 公克，總淨重
      3.47公克，共取0.08公克鑑驗用磬，總餘3.39公克，均呈
      第二級毒品甲基安非他命成分，復隨機抽取編號1 、3 之
      晶體，以氣相層析質譜分析法鑑驗，均檢出第二級毒品甲
      基安非他命成分，又隨機抽取編號1 之晶體，以核磁共振
      分析法鑑驗，亦檢出第二級毒品甲基安非他命成分，另有
      內政部警政署刑事警察局93年3 月4 日刑鑑字第09300438
      94號函得參；其於於93年3 月10日中午12時50分許為警扣
      得之粉末及晶體，分別為第一級毒品海洛因3 包、毛重共
      3.6 公克，第二級毒品安非他命3 包、毛重共5.85公克，
      有存卷之扣押物品鑑定證明表可資信取，另該粉末復送法
      務部調查局鑑定，均含第一級毒品海洛因成分，合計淨重
      2.84公克、包裝總重0.9 公克，純度17.32 ﹪，純質淨重
      0.49公克；再者，其於93年9 月17日上午11時許，為警扣
      得之白色粉末及結晶體，經臺北市政府警察局大安分局依
      聯勤204 廠製造之煙毒品檢驗A 包試劑分別予以初步檢驗
      ，其結果各有嗎啡、海洛因及安非他命等反應，亦有該局
      毒品初步鑑驗報告書附卷可按，前開白色粉末再送法務部
      調查局鑑定，確含第一級毒品海洛因成分，合計淨重3.99
      公克、空包裝袋總重0.77公克，純度62.37 ﹪，純質淨重
      2. 49 公克，有法務部調查局94年1 月19日調科壹字第04
      0003716 號鑑定通知書在卷得證。
  三、本件尚有被告所有電子磅秤、殘渣袋、吸食器、分裝袋、
      分裝杓、注射針筒等扣案可稽，另有查緝現場照片、扣案
      物品照片、贓證物品清單、扣押物品目錄表、獲案毒品表
      等可資參酌。
  四、被告曾於89年間因施用毒品案件，經本院於89年1 月17日
      以89年度毒聲字第373 號裁定送戒治處所觀察、勒戒後，
      認無繼續施用毒品之傾向，經臺灣板橋地方法院檢察署檢
      察官於89年2 月21日以88年度毒偵字第2874號、89年度毒
      偵字第69號為不起訴處分確定，有上開不起訴處分書附卷
      得按；又其於本件中之92年4 月15日某時，在臺北縣中和
      市○○路367 巷18之4 號3 樓住處廁所，因施用第二級毒
      品安非他命案件，經本院於同年5 月28日以92年度毒聲字
      第1723號裁定送勒戒處所觀察、勒戒，亦經本院依職權調
      閱該刑事卷宗屬實，被告經觀察、勒戒後，認有繼續施用
      毒品之傾向，有臺灣臺北看守所附設勒戒處所93年10月 4
      日有無繼續施用毒品傾向證明書可據。
  五、承上所見，本件被告前述自白應與事實相符，其施用第一
      級毒品海洛因、第二級毒品安非他命等犯行，事證業臻明
      確，洵堪認定，應依法論科。
  六、按連續犯，以最後行為時為行為終了時。又連續數行為而
      犯同一罪名者，以一罪論，刑法第56條定有明文，則當連
      續犯罪之際，遇刑法有變更時，其一部涉及舊法，一部涉
      及新法者，即應依最後行為時之法律論處，最高法院89年
      度台上字第5368號判決意旨已有說明。查毒品危害防制條
      例於86年10月30日經立法院三讀通過，於87年5 月20日經
      總統公布，暨自87年5 月22日零時起生效施行，同條例於
      92 年6月6 日經立法院修正通過，總統於92年7 月9 日公
      布，並自93年1 月9 日開始施行。本件被告行為終了時，
      已係同條例修正公布施行之後，自不生比較新舊法之問題
      ，又依修正後同條例第23條第2 項之規定，經觀察、勒戒
      或強制戒治執行完畢釋放後，於5 年內再犯毒品案件者，
      依法即得追訴。本件起訴書因前述漏載之故，故其意旨暨
      前述補正起訴意旨書均係以被告所犯為毒品危害防制條例
      修正前二犯情形，依同條例修正前第20條第2 項、第3 項
      規定，於觀察、勒戒後，認有繼續施用毒品傾向，而據為
      起訴，然本件誠如前開說明，業經補正暨追加被告犯罪事
      實後，被告犯罪行為之終了時，係在同條例最新修正施行
      之後，故本件起訴於法亦無不合。
  七、核被告施用第一級毒品海洛因之行為，係犯毒品危害防制
      條例第10條第1 項之施用第一級毒品罪；又其施用第二級
      毒品安非他命之行為，則核犯同條第2 項之施用第二級毒
      品罪。按現行同條例第11條第1 項、第2 項、第4 項分別
      規定：「持有第一級毒品者，處三年以下有期徒刑、拘役
      或新台幣五萬元以下罰金。持有第二級毒品者，處二年以
      下有期徒刑、拘役或新台幣三萬元以下罰金。」、「持有
      毒品達一定數量者，加重其刑至二分之一，其標準由行政
      院定之。」行政院於93年1 月7 日基此訂頒之「轉讓持有
      毒品加重其刑之數量標準」第2 條第1 項第1 款、第2 款
      即規定：「轉讓、持有毒品達一定數量者，加重其刑至二
      分之一，其標準如下：第一級毒品：淨重五公克以上。第
      二級毒品：淨重十公克以下。」本件被告因施用第一級毒
      品海洛因、第二級毒品安非他命而各持有上開毒品，其淨
      重均逾前述標準，惟其持有上揭毒品之犯行於依法加重後
      ，其刑度仍低於施用第二級毒品罪之法定刑，是為施用之
      低度行為，應為其施用之高度行為所吸收。準此，本件被
      告因上開施用行為而分別持有第一級毒品海洛因、第二級
      毒品安非他命之低度行為，當各為其施用之高度行為所吸
      收，均不另論罪。被告各施用第一級毒品海洛因及第二級
      毒品安非他命等多次，其中其於92年4 月15日某時之施用
      第二級毒品安非他命1 次犯行，雖於翌日起羈押，迄同年
      6 月10日始經釋放，惟其於釋放後，旋於同年6 月底之某
      日起即復有施用犯行，直至93年9 月17日上午10時許止，
      其後並於觀察、勒戒中，經認有施用毒品傾向，顯見其前
      述遭羈押事實，衡其毒品成癮性，應無足阻斷其施用第二
      級毒品安非他命之概括犯意，故其於92年4 月15日之施用
      第二級毒品安非他命犯行與被告其餘施用第二級毒品安非
      他命行為，及其施用第一級毒品海洛因犯行，分別可謂時
      間緊接，所犯各係觸犯罪名相同之罪，顯皆出於概括之犯
      意而為，皆屬連續犯，應分別依刑法第56條之規定，均論
      以一罪，並各加重其刑。臺灣板橋地方法院檢察署93年度
      核退毒偵字第1764號、臺灣士林地方法院檢察署94年度毒
      偵字第199 號聲請併辦部分，係被告分別於93年3 月10日
      中午12時50分許，在臺北縣土城市○○路○ 段181 巷內，
      及於93年9 月17日上午11時許，在臺北市○○○路○ 段69
      巷13號樓梯間之被查獲事實，此為上述補正起訴意旨書所
      載裁判上一罪連續犯犯罪事實之一部，故本院自得併為審
      究。其於81年間因違反麻醉藥品管理條例案件，經本院於
      同年12月18日以82年度少訴字第93號判處有期徒刑3 年，
      經臺灣高等法院於82年4 月12日駁回上訴確定，又於82年
      間因竊盜案件，經本院於82年3 月19日以82年度少易字第
      10號判處有期徒刑6 月，經臺灣高等法院於82年6 月15日
      以82年度上少易字第6 號駁回上訴確定，2 案更定其刑為
      有期徒刑3 年4 月，於84年1 月24日縮短刑期假釋出監，
      縮刑期滿日期85年8 月7 日，因其於84年間違反麻醉藥品
      管理條例等案件，經本院於85年4 月1 日以84年度訴字第
      25 54 號判處違反麻醉藥品管理條例案件部分有期徒刑 6
      月、偽藥罪部分有期徒刑3 月，定應執行刑8 月，於85年
      6 月4 日確定，於85年12月3 日撤銷前開假釋，入監執行
      殘刑，另於85年間因竊盜案件，經本院於85年8 月22日以
      85年度易字第5201號判處有期徒刑5 月，於85年9 月16日
      確定，後2 案更定其刑為有期徒刑1 年，於86年8 月7 日
      縮短刑期假釋，縮刑期滿日期86年8 月7 日，因故於87年
      9 月28日撤銷該假釋，其復於87年間因違反毒品危害防制
      條例案件，經臺灣臺北地方法院於88年12月29日以88年度
      訴緝字第237 號判處有期徒刑4 月，於89年2 月18日撤回
      臺灣高等法院89年度上訴字第409 號確定，後3 案更定其
      刑為有期徒刑1 年4 月，另89年間因偽造文書等案件，經
      本院於90年3 月8 日以89年度訴字第2187號判處偽造文書
      罪部分有期徒刑7 月、侵占罪部分罰金銀元1,000 元（罰
      金刑與本件不構成累犯，下同），於90年3 月26日確定，
      入監執行殘刑，並接續執行，有期徒刑部分於90年8 月17
      日縮短刑期假釋，縮刑期滿日期為93年10月14日，因下述
      89年間施用毒品案件，復遭撤銷假釋，入監執行殘刑，於
      91年8 月8 日再行假釋，甫於92年3 月28日保護管束期滿
      執行完畢，有刑案資料查註紀錄表及上揭被告全國前案紀
      錄表在卷可參，其於受有期徒刑之執行完畢後，5 年以內
      再犯本件有期徒刑以上之2 罪，是均屬累犯，應分別遞加
      重其刑。其所犯前述2 罪，犯意各別，行為互殊，應分論
      併罰。本院爰審酌其有前述多項犯罪紀錄，屢於為警查獲
      後，仍無自省，連續犯罪，可見其素行不良，且目無法紀
      ，又其曾受觀察、勒戒後，猶另萌施用毒品之犯意，再犯
      本罪，顯見其戒除毒癮之意志薄弱，且未衷心悛悔，漠視
      法令之禁制，恣意濫用藥品，其行為甚為可訾，然終知坦
      承犯行，及施用毒品祗係戕害其自己身心，並無加害他人
      ，兼衡本件其施用第一級毒品海洛因及第二級毒品安非他
      命之期間甚長，衡情，次數非少，暨其犯罪動機、目的、
      手段等一切情狀，認以各量處如主文所示之刑，並定其應
      執行之刑為當。被告於92年4 月16日晚間7 時30分許，為
      警扣得其所有之第二級毒品安非他命3 包（總毛重3.33公
      克、總淨重2.76公克、驗餘淨重2.73公克）；又於92同年
      11月10日凌晨0 時30分許，為警查獲其所有第一級毒品海
      洛因4 包（合計淨重5.45公克、空包裝重1.12公克、純度
      47.2 9﹪、純質淨重2.58公克）、含第一級毒品海洛因煙
      草1包 （淨重0.15公克、空包裝重0.23公克）、第二級毒
      品安非他命5 包（驗餘總淨重3.39公克）；於93年3 月10
      日中午12時50分許，為警扣得其所有第一級毒品海洛因 3
      包（合計淨重2.84公克、包裝總重0.9 公克、純度 17.32
      ﹪，純質淨重0.49公克）、第二級毒品安非他命3 包（毛
      重共5.85公克）；於93年9 月17日上午11時許，為警扣得
      其所有第一級毒品海洛因4 包（合計淨重3.99公克、空包
      裝袋總重0. 77 公克、純度62.37 ﹪、純質淨重2.49公克
      ）、第二級毒品安非他命2 包（毛重共17.1公克、淨重共
      16.7公克）等，其毒品部分，均應依毒品危害防制條例第
      18條第1 項前段之規定，予以諭知沒收銷燬之；又前揭各
      毒品之包裝袋，各係供其分別施用第一級毒品海洛因及第
      二級毒品安非他命所用，及經警分別於92年4 月16日晚間
      7 時30分許扣案之電子磅秤1 台，於92年11月10日凌晨 0
      時30分許扣案之第一級毒品海洛因殘渣袋2 個、第二級毒
      品安非他命吸食器1 組、電子磅秤1 台、分裝袋216 個、
      分裝杓3 支，於93年3 月10日中午12時50分許扣案之注射
      針筒2 支、第二級毒品安非他命吸食器1 組、電子磅秤 1
      台，均屬被告所有，且其中第一級毒品海洛因殘渣袋2 個
      、注射針筒2 支為供被告施用第一級毒品海洛因所用，及
      其中第二級毒品安非他命吸食器2 組係供被告施用第二級
      毒品安非他命，已據其供述明確在卷無訛，而其中電子磅
      秤共3 台、分裝袋216 個、分裝杓3 支，被告已無從細論
      係施用何個別毒品所用，衡情應為被告施用前述毒品時所
      合併使用，皆應依刑法第38條第1 項第2 款之規定，各依
      被告所犯之罪，予以沒收之，惟於定應執行刑後，就前述
      電子磅秤共3 台、分裝袋216 個、分裝杓3 支部分僅再予
      沒收1 次；至被告於92年4 月15日某時施用第二級毒品安
      非他命所用之吸食器，並未扣案，本院無從查證該吸食器
      是否確為被告所有，是不併予宣告沒收，爰予敘明。
據上論斷，應依刑事訴訟法第273 條之1 第1 項、第299 條第 1
項前段，毒品危害防制條例第10條、第18條第1 項前段，刑法第
11條前段、第56條、第47條、第51條第5 款、第38條第1 項第 2
款，判決如主文。
本案經檢察官馬中琍到庭執行職務。
中　　華　　民　　國　　94　　年　　3 　　月　　10　　日
                        刑事第十七庭 法　官  朱敏賢
以上正本證明與原本無異。
如不服本判決，應於判決送達後10日內，向本院提出上訴狀。
                                     書記官  方蟾苓
中　　華　　民　　國　　94　　年　　3 　　月　　10　　日
附錄論罪科刑法條：
毒品危害防制條例第10條
施用第一級毒品者，處六月以上五年以下有期徒刑。
施用第二級毒品者，處三年以下有期徒刑。
